【裁判字號】    97,訴,266
【裁判日期】    970214
【裁判案由】    毒品危害防制條例
【裁判全文】
臺灣板橋地方法院刑事判決               97年度訴字第266號
公  訴  人  臺灣板橋地方法院檢察署檢察官
被      告  甲○○
上列被告因違反毒品危害防制條例案件，經檢察官提起公訴（96
年度毒偵字第8505號），被告於準備程序中就被訴事實為有罪之
陳述，經本院合議庭裁定由受命法官獨任進行簡式審判程序，判
決如下：
    主  文
甲○○施用第一級毒品，累犯，處有期徒刑伍月，如易科罰金，
以新臺幣壹仟元折算壹日。
扣案之注射針筒壹支沒收。
    事  實
一、甲○○於民國84年間因非法販賣、非法吸用麻醉藥品，經臺
    灣高等法院分別判處有期徒刑5 年6 月、6 月，應執行有期
    徒刑5 年10月確定；復於85年間因違反肅清煙毒條例案件，
    經本院判處有期徒刑3 年4 月確定，嗣經法院裁定應執行刑
    為有期徒刑8 年10月，並於89年12月12日因縮短刑期假釋出
    獄，假釋期間並付保護管束；惟其於保護管束期間，於92年
    間又因施用毒品案件，經本院裁定送觀察勒戒後，認有繼續
    施用毒品之傾向，再經本院裁定令入戒治處所施以強制戒治
    ，於民國93年2 月27日執行完畢，並經臺灣板橋地方法院檢
    察署檢察官以93年度戒毒偵字第334 號為不起訴處分確定；
    另於93年間因違反動產擔保交易法案件，經臺灣雲林地方法
    院判處有期徒刑3 月確定，並與前開假釋經撤銷後之殘刑接
    續執行，甫於96年7 月16日縮刑期滿執行完畢（於本案構成
    累犯）。
二、詎甲○○仍不知悔改，明知海洛因係屬毒品危害防制條例所
    規定之第一級毒品，不得非法持有、施用，竟於上開強制戒
    治執行完畢釋放後5 年內，基於施用第一級毒品海洛因之犯
    意，於96年10月19日晚上9 時許，在其臺北縣樹林市○○街
    236 號住處（起訴書略載96年年10月20日11時許為警採尿前
    回溯26小時內某時，在不詳地點），以將海洛因滲水後再用
    注射針筒施打之方式，施用第一級毒品海洛因1 次。嗣於96
    年10月20日上午10時30分許，甲○○在有偵查犯罪職權之公
    務員發覺前，即主動前往臺北縣政府警察局樹林分局自首，
    提供其所有供施用海洛因之注射針筒1 支扣案，並接受本件
    裁判。
三、案經臺北縣政府警察局樹林分局報告臺灣板橋地方法院檢察
    署檢察官偵查起訴。
    理  由
壹、程序方面：
    本件被告甲○○所犯並非死刑、無期徒刑、最輕本刑為三年
    年以上有徒刑之罪或高等法院管轄第一審案件，而其於準備
    程序進行中，先就被訴事實為有罪之陳述，經本院受命法官
    徵詢檢察官及被告之意見後，本院合議庭認合於刑事訴訟法
    第273 條之1 第1 項之規定，裁定由受命法官獨任進行簡式
    審判程序，合先敘明。
貳、實體方面：
一、上揭犯罪事實，業據被告甲○○於警詢、偵查及本院審理中
    坦承不諱，並有注射針筒1 支2 扣案可稽，且被告自首後所
    採集之尿液經送驗結果，係呈嗎啡陽性反應，有臺灣檢驗科
    技股份有限公司2007/11/09報告編號CH/2007/A1989 號濫用
    藥物尿液檢驗報告1 紙在卷可憑，足徵被告之自白係出於自
    由意思，且與事實相符。
二、又被告有事實欄所載因施用毒品案件而受觀察勒戒、強戒治
    執行完畢及不起訴處分等情形，有臺灣高等法院被告前案紀
    錄表在卷可憑，其於強治戒治執行完畢釋放後5 年內，再犯
    本件施用第一級毒品之犯行堪以認定，應依法論科。
三、查海洛因係屬於毒品危害防制條例第2 條第2 項第1 款所規
    定之第一級毒品，核被告所為，係犯毒品危害防制條例第10
    條第1 項之施用第一級毒品罪。被告施用前、後持有第一級
    毒品之低度行為，應為施用第一毒品之高度行為所吸收，不
    另論罪。又被告另有事實欄所載論罪科刑，並於96年7 月16
    日縮刑期滿執行完畢之情形，亦有前開被告前案紀錄表附卷
    足參，其於有期徒刑執行完畢後，5 年以內故意再犯本件最
    重本刑為有期徒刑以上之罪，為累犯，應依刑法第47條第1
    項之規定加重其刑。再被告犯罪後，在有偵查犯罪職權之公
    務員發覺前，即於96年10月20日上午10時30分許，主動前往
    臺北縣政府警察局樹林分局自首供出本件施用第一級毒品犯
    行，此有樹林分局96年10月20日詢問筆錄在卷可查，嗣被告
    並接受本件裁判，應依刑法第62條前段規定減輕其刑。爰審
    酌被告前曾多次施用毒品，業經觀察勒戒、強制戒治執行完
    畢，竟一再施用毒品，顯見其自制力不佳，惟兼酌被告於犯
    後主動自首坦承犯行態度，且已自96年10月8 日起至財團法
    人恩主公醫院加入美沙冬替代療法，目前仍追蹤治療中，有
    診斷證明書1 紙在卷可稽，顯見其已決心戒毒癮，犯後態度
    良好等一切情狀，量處如主文所示之刑，並諭知易科罰金之
    折算標準，以示懲儆。扣案之注射針筒1 支，為係被告所有
    ，供其施用第一級毒品所用之物，經其供明在卷，應依刑法
    第38條第1 項第2 款規定宣告沒收。
據上論斷，應依刑事訴訟法第273 條之1 第1 項、第299 條第1
項前段，毒品危害防制條例第10條第1 項，刑法第11條前段、第
47條第1 項、第62條前段、第41條第1 項前段、第38條第1 項第
2款 ，判決如主文。
本案經檢察官黃佳權到庭執行職務。
中    華    民    國    97    年    2     月    14    日
                  刑事第六庭    法  官  高文淵
以上正本證明與原本無異
如不服本判決，應於判決送達後十日內敘明上訴理由，向本院提
出上訴狀（應附繕本）。
                                書記官  林進煌
中    華    民    國    97    年    2     月    14    日
附錄本案論罪科刑法條全文：
毒品危害防制條例第10條
施用第一級毒品者，處六月以上五年以下有期徒刑。
施用第二級毒品者，處三年以下有期徒刑。


司法院資訊處製作；財團法人民間司法改革基金會備份。
